【裁判字號】    89,訴緝,558
【裁判日期】    891215
【裁判案由】    妨害自由
【裁判全文】
臺灣臺中地方法院刑事判決                        八十九年度訴緝字第五五八號
    公  訴  人  臺灣台中地方法院檢察署檢察官
    被      告  甲○○
右列被告因妨害自由案件，經檢察官提起公訴 (八十七年度偵字第一二八二八號)，
本院判決如左：
    主  文
甲○○以非法方法剝奪人之行動自由，處有期徒刑捌月。
    事  實
一、甲○○與丙○○原係男女朋友關係，嗣因丙○○不願繼續與其交往，其心生不滿
    ，竟於民國八十七年六月十七日晚上十時許，在王彩萍住處附近之台中市○○路
    與西屯路口等候丙○○，於見到丙○○後，即基於妨害自由之犯意，強拖拉丙○○上車，載至其南投縣草屯鎮○○○街二號二０一室，其二人以前同居之處所，
    並將丙○○身上所衣服脫光，且又基於傷害犯意，持籐條毆打丙○○，及拿電線
    、焊槍通電電灼丙○○，致丙○○受有鼻區紅色傷口０˙五ｘ二˙五公分、
    頸區紅色傷口二ｘ三公分、三ｘ三公分、右上臂多處紅色傷口共０˙二ｘ十六
    公分、右大腿紅色傷口及瘀清八ｘ十一公分及八ｘ二十公分、左大腿紅色傷
    口及瘀傷十一ｘ十一公分、六ｘ十一公分、背區紅色傷口０˙二ｘ二二公分
    左上臂瘀青四ｘ四公分二處、左前臂紅色傷口０˙五ｘ十五公分、左手背紅
    色傷口０˙五ｘ一公分等傷害，並看住丙○○不准丙○○離開，而剝奪丙○○之
    行動自由。迄至翌日凌晨一時許，因丙○○之男友乙○○（現更名為李佳儒）找
    至現場，並打電話至上開處所詢問，甲○○接到電話，即向乙○○騙稱原住於該
    處之人均已經搬走，並於騙離乙○○後，隨即又駕車將楊女押往台中縣烏日鄉溪
    霸村，同時未免丙○○被發現，還喝令丙○○蹲坐在右前乘客座下方。因甲○○
    委其不知情之前妻余碧蓮購買汽油加油，恰為返回台中之乙○○在台中市○○○
    路與復興路口加油站發現由余碧蓮駕駛之吉普車，認出該吉普車係甲○○前曾駕
    駛之車輛，即尾隨在後，跟至溪霸村後，發現甲○○駕駛之車輛而得救出丙○○
    。甲○○前後限制剝奪丙○○行動自由約達三小時之久。
二、案經丙○○訴由台灣台中地方法院檢察署檢察官偵查起訴。
    理  由
一、訊據被告甲○○矢口否認有何剝奪告訴人丙○○行動自由之犯行，辯稱伊當時雖
    帶丙○○回草屯，但並無看管限制她不准離開，且在草屯住處期間，還曾外出購
    買食物，另伊雖有持藤條打丙○○，但並未用電線及銲槍電她云云。惟查，右揭
    事實業據告訴人丙○○指述綦祥，並經證人乙○○到庭證稱明確，復有診斷證明
    書一紙附卷可稽。本件被告若未限制丙○○之行動自由，於乙○○尋找至草屯打
    電話詢問時，自可讓丙○○離去，何需騙離乙○○，且於乙○○離去後，旋將丙○○帶離草屯前往烏日，並喝令丙○○蹲坐於座位下方以免他人發現，是被告辯
    稱其未剝奪丙○○行動自由云云，顯係卸責之詞，諉無足採。又被告確有以電線
    、銲槍電丙○○乙節，業據丙○○指述明確在卷，且依卷附診斷證明書所載丙○○所受之傷勢，其身上有多處紅色傷口，顯應係受電灼後所致之傷害，是被告所
    辯僅持藤條未拿電線、銲槍電人云云，亦係卸責之詞，不足採信。綜上，被告事
    證明確，犯行洵堪認定。
二、核被告所為，係犯刑法第二百七十七條第一項傷害罪、第三百零二條第一項剝奪
    他人行動自由罪。被告所犯上開二罪，有方法結果之牽連關係，係牽連犯，應依
    刑法第五十五條規定，從一重之第三百零二條第一項剝奪他人行動自由罪處斷。
    爰審酌被告不滿昔日女友即告訴人不願與其繼續交往，而至告訴人住處附近，強
    行拖拉告訴人上車載往之前同居處所，剝奪告訴人行動自由，持藤條毆打、及以
    電線、銲槍通電電傷告訴人，事後猶飾詞掩過等一切情狀，量處如主文所示之刑
    。
據上論斷，應依刑事訴訟法第二百九十九條第一項前段，刑法第二百七十七條第一項
、第三百零二條第一項、第五十五條，罰金罰鍰提高標準條例第一條前段，判決如主
文。
中      華      民      國      八十九    年      十二    月    十五    日
                                    臺灣臺中地方法院刑事第五庭
                                        法  官  陳  淑  芳
右正本證明與原本無異
如不服本判決應於送達後十日內向本院提出上訴狀
                                        書記官
中      華      民      國      八十九    年      十二    月    十八    日


司法院資訊處製作；財團法人民間司法改革基金會備份。
